# 求助，陈版、各位大侠！关于服装类跨境电商的产品设计开发费用会计处理

提问人：变质的行业 时间：2023-06-04 19:31:
某服装跨境电商从事自有品牌运动服饰的自主研发、设计和销售，该公司的产品主要通过OEM工厂生产，该公司向OEM工厂采购产成品。请问该公司对服装的款式、版型、材质、新产品的设计开发费用应该计入什么科目呢？
这类费用的主要支出为职工薪酬、以及打样、样衣费。考虑到公司这类“研发”行为不涉及传统意义上的研发（比如研发新材料、新技术等），且公司不存在生成制造行为，故个人认为可以计入“管理费用”，而非“主营业务成本”，但苦于可以援引的准则来支持自己的观点，请问我的理解是否合理？

回答人：chenyiwei
虽然对服装新款式的研发不属于传统意义上的研发（比如研发新材料、新技术等），但其会计处理仍可参考无形资产准则中对企业内部研究开发项目相关支出的会计处理规定。此类支出如你所述可以列入管理费用——新产品开发费。